【裁判字號】    98,交聲,198
【裁判日期】    980724
【裁判案由】    違反道路交通管理處罰條例聲明異議
【裁判全文】
臺灣基隆地方法院交通事件裁定         98年度交聲字第198號
移送機關即
原處分機關  交通部公路總局臺北區監理所基隆監理站
異  議  人
即受處分人  甲○○
上列異議人因違反道路交通管理處罰條例案件，對於交通部公路
總局臺北區監理所基隆監理站中華民國98年6月9日所為之處分（
原處分案號：基監字第裁42-AI0000000號）聲明異議，本院裁定
如下：
  主  文
異議駁回。
  理  由
一、原處分意旨略以：異議人即受處分人甲○○於民國（下同）
    98年3月18日8時3分許，駕駛車牌號碼7637-KM號自用小客車
    ，停放在臺北市松山區○○○路○ 段790 巷47弄2 號處，而
    有「在禁止臨時停車處所停車」之違規行為，經原舉發單位
    臺北市政府警察局交通警察大隊執法組以北市警交大字第AI
    0000000 號舉發違反道路交通管理事件通知單，以異議人違
    反道路交通管理處罰條例第56條第1 項第1 款之規定逕行掣
    單舉發，嗣經系爭違規車輛所有人依法辦理告知應歸責人亦
    即異議人。並由異議人於應到案日期前，向原處分機關即交
    通部公路總局臺北區監理所基隆監理站提出申訴，原處分機
    關於函詢原舉發單位後，仍依前揭法條之規定，以98年6 月
    9 日基監字第裁42-AI0000000號裁決書，裁罰異議人罰鍰新
    臺幣（下同）900 元。
二、聲明異議意旨略以：本件遭舉發違規處係經人「蓄意」用手
    工亂劃，並非臺北市工程處所繪設列管之禁停紅線路段，因
    而聲明異議云云。
三、按「本條例之處罰，受舉發違反道路交通管理事件之受處罰
    人，認為受舉發之違規行為應歸責他人者，應於舉發違反道
    路交通管理事件通知單應到案日期前，檢附相關證據及應歸
    責人相關證明文件，向處罰機關告知應歸責人，處罰機關應
    即另行通知應歸責人到案依法處理」，道路交通管理處罰條
    例第85第1 項訂有明文。又按「汽車駕駛人停車時，有下列
    情形之一者，處600元以上1,200元以下罰鍰：一、在禁止臨
    時停車處所停車。」道路交通管理處罰條例第56條第1 項第
    1 款定有明文。
四、經查：
  (一)系爭違規車輛7367-KM 號自小客車所有人為林瑞華，而林瑞
    華於98年6 月9 日具狀陳明本件係駕駛人甲○○將7367-KM
    號自小客車停放於上址，此有逕行舉發歸責駕駛人申請書附
    卷可稽，是依前開說明，原處分處罰異議人即汽車駕駛人甲
    ○○，自屬適法，合先敘明。
  (二)異議人對於上開時間，將車牌號碼7637-KM 號自用小客車停
    放於臺北市○○○路○ 段790 巷47弄2 號處之事實，並不爭
    執，而觀之上揭停放位置，該處路側繪有紅實線，有舉發違
    規照片1 張在卷可稽，是異議人停放車輛之路段，屬禁止臨
    時停車處所，應堪認定。再者，臺北市○○○路○ 段790 巷
    47弄2 號前之禁停紅線，為臺北市交通管制工程處繪設列管
    一情，業據該處於98年5 月21日以北市交工程字第09831835
    900 號函覆在卷，是異議人上揭所辯，不足為採。從而，異
    議人於上揭時間，將上開車輛停放於路側繪有紅實線屬禁止
    臨時停車路段處之違規事實，至為明確。
五、綜上所述，原處分機關以異議人確有「在禁止臨時停車處所
    停車」之違規行為，裁處異議人罰鍰900 元，並無不合。本
    件異議為無理由，自應裁定將其異議駁回。
據上論斷，應依道路交通案件處理辦法第19條，裁定如主文。
中    華    民    國    98    年    7     月   24     日
                    交通法庭法  官  黃梅淑
以上正本證明與原本無異。
對於本件裁定如有不服，應於收受送達後5 日內，向本院提出抗
告書狀，敘述抗告之理由，抗告於臺灣高等法院。
中    華    民    國    98    年    7     月   24     日
                            書記官  盧鏡合


司法院資訊處製作；財團法人民間司法改革基金會備份。
